【裁判字號】    92,毒抗,58
【裁判日期】    920124
【裁判案由】    毒品危害防制條例
【裁判全文】
臺灣高等法院刑事裁定                              九十二年度毒抗字第五八號
    抗  告  人
    即  被  告  甲○○  女二十.
右抗告人即被告因毒品危害防制條例案件，不服台灣桃園地方法院中華民國九十一年
十二月二十日裁定（九十一年度毒聲字第三一三五號），提起抗告，本院裁定如左：
    主  文
抗告駁回。
    理  由
一、本件聲請意旨略以：被告甲○○基於施用毒品之犯意，於民國（下同）九十一年
    八月二日十七時許採尿前九十六小時內某時，在桃園縣某不詳地點施用第一級毒
    品海洛因及第二級毒品安非他命，為警於九十一年八月二日十七時許，在桃園縣
    中壢市○○路四九巷十八弄二號五樓查獲，並採取尿液檢驗後發覺上揭犯行。訊
    據被告雖矢口否認有何施用第一級及第二級毒品犯行，惟查被告之尿液（檢體編
    號：Ｅ：九二二號）經送桃園縣衛生局以ＥＭＩＴ初步檢驗後，再以ＴＯＸＩ－
    ＬＡＢ法複驗確認，呈嗎啡（按施用海洛因者，經人體代謝後呈嗎啡陽性反應）
    及安非他命類陽性反應，此有該衛生局不法藥物尿液檢定書、桃園縣警察局中壢
    分局被採尿人姓名編號對照表附卷可稽，爰依同條例第二十條第一項及觀察勒戒
    處分執行條例第三條第一項、第二項規定，聲請裁定將被告送勒戒處所觀察、勒
    戒等語。原法院並將被告之尿液送請法務部調查局複驗，該局先以螢光偏極免疫
    分析法篩驗，再以氣相層析質譜儀分析法確認，結果被告尿液中確有嗎啡及安非
    他命陽性反應，此有該局檢驗通知書可稽。爰認檢察官之聲請經核於法要無不合
    ，應依毒品危害防制條例第二十條第一項、觀察勒戒處分執行條例第三條第一項
    、第二項，裁定被告應送勒戒處所觀察、勒戒等語。
二、抗告意旨陳稱：抗告人即被告甲○○辯稱採尿當時，其因身體劇烈疼痛，曾服用
    多種止痛藥及咳嗽藥，似可能因被告服用該些藥品致尿液中經檢出有嗎啡及安非
    他命毒品之反應，因而提起抗告請求撤銷原審勒戒之裁定，以免冤抑云云。
三、按施用嗎啡或甲基安非他命後，約百分之九十於九十六小時內自尿液中排出，嗎
    啡及甲基安非他命之檢出與其投與方式、投與量、個人體質、採尿時間及檢測儀
    器之精密度等諸多關係有關，惟依上建資料推斷，最長可能不會超過四日。經查
    ，抗告人於九十一年八月二日十七時為警查獲後，所經採取之尿液，經警送桃園
    縣衛生局以ＥＭＩＴ初步檢驗後，再以ＴＯＸＩ－ＬＡＢ法複驗確認，呈嗎啡（
    按施用海洛因者，經人體代謝後呈嗎啡陽性反應）及安非他命類陽性反應，此有
    該衛生局不法藥物尿液檢定書、桃園縣警察局中壢分局被採尿人姓名編號對照表
    附卷可稽。原法院並將被告之尿液送請法務部調查局複驗，該局先以螢光偏極免
    疫分析法篩驗，再以氣相層析質譜儀分析法確認，結果被告尿液中確有嗎啡及安
    非他命陽性反應，此有該局檢驗通知書可稽。而以氣相層析質譜儀之方法作藥物
    及其代謝產物之定性及定量分析檢驗者，幾乎不會有偽陽性反應產生，亦即如尿
    液中未含有煙毒之反應者，即不可能產生因藥物所引起之偽陽性反應，亦有行政
    院國軍退除役官兵輔導委員會榮民總醫院八十三年四月七日（八三）北總內字第
    ○三○三九號函可按，是被告之尿液以氣相層析質譜儀之方法檢驗，既呈嗎啡及
    安非他命反應，顯已排除被告因服用藥物導致呈毒品偽陽性反應之可能。益見被
    告於採尿前之九十六小時內，在桃園縣某不明地點必曾施用嗎啡及安非他命毒品
    ，應無疑義。綜上，被告所辯未曾施用嗎啡或安非他命云云，顯為卸責之詞，無
    足採信。
四、綜上，被告上揭辯解，應係飾卸之詞，亦不足採信。其確有施用毒品犯行，洵堪
    認定。聲請人聲請將被告送勒戒處所觀察、勒戒，經核屬實，應予准許，原裁定
    法院依毒品危害防制條例第二十條第一項、觀察勒戒處分執行條例第三條第一項
    、第二項，裁定被告應送勒戒處所觀察、勒戒，於法並無不合。抗告意旨，具狀
    空言指摘原裁定不當，請求予以撤銷，為無理由，應予駁回。
五、據上論斷，應依刑事訴訟法第四百十二條裁定如主文。
中    華    民    國     九十二     年       元       月     二十四     日
                                臺灣高等法院刑事九庭
                                審判長法  官  李  文  成
                                      法  官  官  有  明
                                      法  官  周  盈  文
右正本證明與原本無異。
不得再抗告。
                                      書記官  余  姿  慧
中    華    民    國     九十二     年       元      月     二十四      日


司法院資訊處製作；財團法人民間司法改革基金會備份。
